【裁判字號】    97,訴,1376
【裁判日期】    971030
【裁判案由】    毒品危害防制條例
【裁判全文】
臺灣基隆地方法院刑事判決              97年度訴字第1376號
公  訴  人  臺灣基隆地方法院檢察署檢察官
被      告  乙○○
上列被告因違反毒品危害防制條例案件，經檢察官提起公訴（97
年度毒偵字第2178號、第2179號），被告就被訴事實為有罪之陳
述，本院合議庭裁定由受命法官獨任進行簡式審判程序審理，茲
判決如下：
    主  文
乙○○施用第一級毒品，累犯，處有期徒刑柒月，扣案之第一級
毒品海洛因壹包（驗餘淨重零點壹零伍玖公克）併同難以析離之
包裝袋沒收銷燬之。又施用第一級毒品，累犯，處有期徒刑柒月
，扣案之第一級毒品海洛因壹包（驗餘淨重零點零零陸玖公克）
併同難以析離包裝裝沒收銷燬之。應執行有期徒刑壹年，扣案之
第一級毒品海洛因貳包（驗餘總淨重零點壹壹貳捌公克）併同難
以析離包裝袋均沒收銷毀之。
    事  實
一、乙○○前因施用毒品案件，經觀察、勒戒後，認有繼續施用
    毒品之傾向，經裁定送強制戒治後，於民國93年7月12日執
    行期滿，由臺灣基隆地方法院檢察署檢察官於民國93年8 月
    4日，以93年度戒毒偵字第40號為不起訴處分確定；又因施
    用毒品案件，經本院於95年5月30日、95年10月16日，分別
    以95年度訴字第374號判決、95年度訴字第619號判決，各判
    處有期徒刑6月、6月，並定應執行有期徒刑10月確定，經入
    監執行，於96年6月5日縮刑期滿執行完畢。
二、詎其仍不知悔改戒除毒癮，復基於施用第一級毒品海洛因之
    犯意，分別於(一)97年7月23日晚上7、8時許，在基隆市○○
    區○○街319號之43（2樓）居所，以注射針筒注射方式，施
    用海洛因1次，嗣於同月24日22時20分許，在基隆市○○區
    ○○街31巷口處，遭警盤查，乙○○乃主動交付其所持有之
    毒品海洛因1包（淨重0.1080公克、驗餘淨重0.1059公克）
    扣案。(二)97年8月4日晚上，在同一地點，以同一方法，施用
    海洛因1次，嗣於同月5日14時許，在基隆市○○區○○路55
    號0前處，為警盤查，當場查獲其所有而丟棄於地上之毒品
    海洛因1包（淨重0.0090公克、驗餘淨重0.0069公克）。經
    警採集乙○○之尿液送驗結果，二次均呈海洛因之嗎啡陽性
    反應後，始悉上情。
三、案經基隆市警察局第一分局及第二分局報告臺灣基隆地方法
    院檢察署檢察官偵查起訴。
    理由
壹、程序事項：
    查本件被告乙○○所犯為毒品危害防制條例第10條第1項之
    施用第一級毒品罪，非死刑、無期徒刑、最輕本刑為3年以
    上有期徒刑之罪，或高等法院管轄第一審之案件，被告於本
    院準備程序中，就被訴事實為有罪之陳述，經告以簡式審判
    程序之旨，並聽取檢察官、被告之意見後，本院合議庭已依
    刑事訴訟法第273條之1第1項之規定，裁定由受命法官獨任
    進行簡式審判程序，是本件之證據調查依刑事訴訟法第273
    條之2規定，不受同法第159條第1項、第161條之2、第161條
    之3、第163條之1及第164條至第170條規定之限制，合先敘
    明。
貳、實體事項：
一、上揭事實，業據被告於本院準備程序及審理時供承不諱，且
    被告查獲後分別於97年7月24日23時55分、97年8月5日15時
    許為警採集其親自排放之尿液，送請臺灣尖端先進生技醫藥
    股份有限公司，以氣相層析質譜儀分析法確認檢驗結果，均
    呈嗎啡、可待因之陽性反應，此有該公司分別於97年8月4日
    、97年8月13日所出具之濫用藥物尿液檢驗報告2份在卷可稽
    。又本案查獲被告持有之第一級毒品海洛因1包（淨重0.108
    0公克、驗餘淨重0.1059公克），詳如97年度偵字第3196號
    卷第27頁之航藥鑑字第0974110號交通部民用航空局航空醫
    務中心毒品鑑定書）、第一級毒品海洛因1包（淨重0.0090
    公克、驗餘淨重0.0069公克、97年度毒偵字第2179 號卷第3
    頁之航藥鑑字第0974264號交通部民用航空局航空醫務中心
    毒品鑑定書）扣案可佐。足認被告前開自白與事實相符，可
    以採信。被告前因施用毒品案件，經強制戒治於93年7月12
    日執行完畢釋放出所，於5年內再犯本案之施用第一級毒品
    海洛因罪，罪證明確，犯行洵堪認定，自應依法論科。
二、論罪科刑：
(一)、查海洛因係毒品危害防制條例第2條第2項第1款所定之第一
    級毒品，被告予以施用，核其所為，係犯毒品危害防制條例
    第10 條第1項之施用第一級毒品罪。被告各次持有第一級毒
    品以供其各次施用，其持有之低度行為應為其施用之高度行
    為所吸收，均不另論罪。又被告先後2次施用毒品之行為，
    均係為滿足各該次之毒癮，於滿足毒癮後，該次行為即已完
    成，是各次均為各自獨立之行為，各具獨立性，其前後次施
    用毒品行為間，自無密切不可分之關係，各自獨立構成一個
    施用毒品罪責，應予分論併罰。被告前曾受如事實欄所載有
    期徒刑之執行，此有臺灣高等法院被告前案紀錄表附卷可考
    ，其於有期徒刑執行完畢後5年以內，故意再犯本件最重本
    刑為有期徒刑以上之刑之罪，為累犯，應分別依刑法第47條
    第1項加重其刑。爰審酌被告犯罪之動機、吸食頻率、曾有
    施用毒品之前科仍不知戒除，惟犯罪後坦承犯行，且所犯之
    施用毒品犯行乃戕害自己身心健康，並未危及他人等一切情
    狀，分別量處如主文所示之刑，並定其應執行刑，以示懲儆
    。
(二)、扣案第一級毒品海洛因2包（合計驗餘淨重0.1128公克），
    因包裝與其上極微量之毒品均已合而為一，無從析離，應整
    體視為第一級毒品海洛因，併依毒品危害防制條例第18 條
    第1項前段之規定，沒收銷毀之。
據上論斷，應依刑事訴訟法第273條之1第1項、第299條第1 項前
段，毒品危害防制條例第10條第1項、第18條第1項前段，刑法第
11條、第47條第1項、第51條第5款，判決如主文。
本案經檢察官甲○○到庭執行職務。
中    華    民    國    97    年    10    月    30    日
                  刑事第二庭法  官  陳伯厚
以上正本證明與原本無異。
如不服本判決應於收受本判決後10日內向本院提出上訴書狀，其
未敘述上訴理由者，並得於提起上訴後10日內向本院補提理由書
狀（均須按他造當事人之人數附繕本）「切勿逕送上級法院」。
中    華    民    國    97    年    11    月    3     日
                            書記官  黃士元
附錄論罪法條：
毒品危害防制條例第10條
施用第一級毒品者，處 6 月以上 5 年以下有期徒刑。
施用第二級毒品者，處 3 年以下有期徒刑。


司法院資訊處製作；財團法人民間司法改革基金會備份。
